臺灣板橋地方法院刑事裁定　　　　　　　94年度交訴字第67號
聲　請　人　精勇實業股份有限公司
代　表　人　甲○○
上列聲請人因被告所犯公共危險等案件，聲請發還扣押物，本院
裁定如下：
    主  文
車牌號碼GN－5280號自小貨車壹部應發還精勇實業股份有限公司
。
    理  由
一、聲請意旨略以：聲請人精勇實業有限公司於民國93年12月29
    日（聲請狀誤載為94年12月29日）將車牌號碼為：GN－5280
    號之自小貨車（以下簡稱前揭自小貨車）壹部借予被告乙○
    ○，由於被告駕車肇事，故該車輛遭查扣於臺北縣警察局蘆
    洲分局交通分隊，案發迄94年7 月止，經警方告知停車費高
    達約新台幣（下同）5 萬元，另被告因遭吊扣駕照期間仍駕
    車而肇事，經泰安產物保險公司追償理賠金，惟被告無力償
    還，故由聲請人於94年4 月（聲請狀誤載為95年4 月）代為
    支付。是聲請人已支付鉅額理賠金，尚有5 萬元之停車費需
    繳納，實不勝負荷，為免日久增加聲請人之負擔，為此聲請
    儘速發還前開車輛等語。
二、按可為證據或得沒收之物，得扣押之。扣押物若無留存之必
    要者，不待案件終結，應以法院之裁定或檢察官命令發還之
    ；其係贓物而無第三人主張權利者，應發還被害人。扣押物
    因所有人、持有人或保管人之請求，得命其負保管之責，暫
    行發還。刑事訴訟法第133 條第1 項、第142 條分別有明文
    規定。
三、經查：本案遭扣押之前揭自小貨車，確係聲請人所有，出借
    予本案被告使用乙節，業據本案被告供明在卷，並有「車籍
    作業系統－查詢認可資料」、該車輛強制汽車責任險保險證
    各一紙在卷資佐證。又本案被告在其汽車駕駛執照被吊扣期
  　間，於93年12月29日13時20分許，駕駛前揭自小貨車，沿臺
    北縣五股鄉○○路往堤防方向行駛，途經該路18號前時，因
    其過失而肇事，致被害人許文枝傷重不治死亡，且於肇事後
    未下車察看，即加速駕車往堤防方向逃逸等節，業據被告於
    本院審理中坦承不諱。又上開自小貨車因肇事導致其車體外
    觀留存之刮擦痕及毀損痕跡，業據臺北縣政府警察局蘆洲分
    局於94年1 月5 日對該自小貨車勘察測量車體外觀並採證完
    畢，有該分局於94年3 月21日北縣警刑字第0940035095號函
    附車禍現場勘驗報告暨勘察現場、車輛毀損狀態照片31張附
    卷可稽。此外，本件肇事原因及責任鑑定部分，迭業經臺灣
    省臺北縣區車輛行車事故鑑定委員會完成鑑定，有該委員會
    94年3 月21日北縣鑑字第0945180069號函附鑑定意見書在卷
    可參。綜上，本案扣押之前揭自小貨車固為本案之重要證物
    ，惟既已經勘察並採證完畢，且被告對公訴人所指犯行亦坦
    承不諱，本院認已無留存之必要，應即發還聲請人，爰依刑
    事訴訟法第142 條第1 項前段，裁定如主文。
中　　華　　民　　國　　94　　年　　9 　　月　　22　　日
                  交通法庭　法  官  林淑婷
以上正本證明與原本無異
如不服本裁定應於送達後五日內向本院提出抗告狀
                            書記官  廖貞音
中　　華　　民　　國　　94　　年　　9 　　月　　22　　日
